【裁判字號】    97,易,926
【裁判日期】    971031
【裁判案由】    竊盜
【裁判全文】
臺灣桃園地方法院刑事判決               97年度易字第926號
公  訴  人  臺灣桃園地方法院檢察署檢察官
被      告  乙○○
                    （現羈押於臺灣桃園看守所）
上列被告因竊盜案件，經檢察官提起公訴（97年度偵字第20962
號），本院判決如下︰
    主  文
乙○○攜帶兇器竊盜，累犯，處有期徒刑玖月。扣案之油壓剪壹
支沒收。
    事?實
一、乙○○前於民國91年間因竊盜案件，經本院以91年度易字第
    1803號判決，判處有期徒刑3 年確定，於95年4 月19日縮刑
    期滿執行完畢（構成累犯）。又於92年間因竊盜案件，經本
    院以96年度桃簡字第763 號刑事簡易判決，判處拘役55日確
    定，嗣經本院依中華民國九十六年罪犯減刑條例，以96年度
    聲減字第3149號裁定減為拘役27日。又於97年間因竊盜案件
    ，經本院以97年度桃簡字第2191號刑事簡易判決，判處有期
    徒刑4 月，如易科罰金，以1000元折算1 日確定（此部分不
    構成累犯）。
二、詎乙○○猶不知悔改，復基於意圖為自己不法之所有之犯意
    ，於97年9 月23日中午12時許，攜帶其所有、客觀上對於人
    之生命、身體安全足以構成威脅，具有行兇危險性之油壓剪
    1 支，行經甲○○位於桃園縣大溪鎮永福里8 鄰14號住宅時
    ，見該屋大門未上鎖，認有機可乘，乃入內竊取甲○○所有
    之電線3 袋（價值約新台幣3000元）與紹興酒6 瓶（價值約
    新台幣700 元，起訴書誤載為2 瓶），嗣於得手後離開現場
    之際，為甲○○發現而報警查獲，並扣得上開竊得之電線3
    袋、紹興酒6 瓶，及乙○○所有之上開油壓剪1 支。
三、案件經桃園縣政府警察局大溪分局報請臺灣桃園地方法院檢
    察署檢察官偵查起訴。
    理  由
壹、程序部分：
一、按除簡式審判程序、簡易程序及第376 條第1 款、第2 款所
    列之罪之案件外，第一審應行合議審判，民國96年7 月4 日
    修正公布之刑事訴訟法第284 條之1 定有明文。查本案被告
    吳正雄涉犯竊盜案件，經檢察官提起公訴，其所犯為刑事訴
    訟法第376 條第2 款所列之罪，揆諸上開規定，其第一審程
    序無庸行合議審判，本院自得獨任審理，先予敘明。
二、本件認定事實所引用之本件卷內所有卷證資料（包含人證與
    文書證據、物證等證據），尚無證據證明係從事偵查犯罪之
    公務員違背法定程序所取得，是取證過程並無瑕疵，且兩造
    於準備程序、審判期日對法院提示卷證之證據能力均表無異
    議，而卷內之文書證據，亦無刑事訴訟法第159 條之4 之顯
    有不可信之情況與不得作為證據之情形。本院復審酌該等證
    據與本案待證事實間復具有相當關聯性，以之為本案證據並
    無不當。綜上，依刑事訴訟法第159 條至159 條之5 之規定
    ，本件認定事實所引用之本件卷證所有證據（包含人證與文
    書證據、物證等證據），均有證據能力。
貳、認定犯罪事實所根據的證據及理由
一、被告於本院審理時自白前揭犯罪事實等語明確（見審卷第24
    頁）。
二、證人即被害人甲○○於警詢時證述其所有之電線及紹興酒6
    瓶遭被告竊取等語明確（見偵卷第17至18頁）。
三、復有現場照片6 張、桃園縣政府警察局大溪分局扣押筆錄、
    扣押物品目錄表、贓物領據各1 紙附卷可稽（見偵卷第19
    至第26頁）。
四、綜上，被告之自白核與事實相符，應堪採信。本案事證已臻
    明確，被告前揭犯行洵堪認定。
、論罪科刑的理由
一、按刑法第321 條第1 項第3 款所規定之攜帶兇器竊盜罪，係
    以行為人攜帶兇器竊盜為其加重條件，此所謂兇器，其種類
    並無限制，凡客觀上足對人之生命、身體、安全構成威脅，
    具有危險性之兇器均屬之，且祇須行竊時攜帶此種具有危險
    性之兇器為已足，並不以攜帶之初有行兇之意圖為必要（最
    高法院79年臺上字第5253號判例足資參照）。查被告為上揭
    竊盜犯行時所攜帶其所有之油壓剪1 支，係屬金屬材質，可
    剪斷電線，客觀上均足以對於人之生命、身體構成威脅而具
    有危險性，而顯屬兇器無誤。是被告乙○○持以竊盜，核其
    所為，係犯刑法第321 條第1 項第3 款之攜帶兇器竊盜罪。
二、查被告有事實欄一所載之犯罪前科執行情形，有臺灣高等法
    院被告全國前案紀錄表、臺灣高等法院前案案件異動查證作
    業在卷可稽，其受有期徒刑執行完畢後，5 年內再犯有期徒
    刑以上之本罪，為累犯，應依刑法第47條第1 項之規定，加
    重其刑。
三、量刑理由之說明：
    爰審酌被告有如犯罪事實欄一所載數次竊盜前案紀錄，有台
    灣高等法院被告前案紀錄表在卷可稽，素行不良，再犯本案
    ，本應嚴罰重懲，惟念其犯後坦承全部竊盜犯行，態度尚稱
    良好，節省有限之司法資源，且財物已經被害人領回，尚未
    造成被害人難以彌補之損害，併參酌其生活狀況、品行、智
    識程度、犯罪之動機、目的、手段、所生危害及公訴人求刑
    有期徒刑10月等一切情狀，認檢察官之求刑稍嫌過重，爰量
    處如主文所示之刑，以資懲儆。
四、沒收部分：
    扣案之油壓剪1 支係屬被告所有，且供其本件竊盜犯罪所用
    之物乙節，業據被告於審理時供陳在卷（見審卷第13頁），
    爰應依刑法第38條第1 項第2 款規定予以宣告沒收。
肆、適用之法律：刑事訴訟法第284 條之1 、第299 條第1 項前
    段，刑法321 條第1 項第3 款、第47條第1 項、第38條第1
    項第2 款。
本案經檢察官林安紜到庭執行職務。
中    華    民    國    97    年    10    月    31    日
                  刑事第一庭  法  官  顧正德
以上正本證明與原本無異。
如不服本判決，應於判決送達後10日內向本院提出上訴狀（應附
繕本），其未敘述上訴理由者，應於上訴期間屆滿後20日內補提
理由書狀於本院，上訴於臺灣高等法院。
                              書記官  劉晨輝
中    華    民    國    97    年    11    月    4     日


司法院資訊處製作；財團法人民間司法改革基金會備份。
